【裁判字號】    95,簡附民,112
【裁判日期】    950731
【裁判案由】    傷害
【裁判全文】
臺灣高雄地方法院刑事附帶民事訴訟判決
原      告  丙○○
被      告  甲○○
            乙○○
上列被告因傷害案件（本院95年度簡字第4007號），經原告提起
附帶民事訴訟，請求損害賠償，本院於95年7 月17日言詞辯論終
結，判決如下：
    主  文
被告應連帶給付原告新臺幣萬元，及自民國九十五年七月十八
日起至清償日止，按週年利率百分之五計算之利息。
原告其餘之訴駁回。
本判決第一項得假執行。但被告如以新臺幣萬元為原告預供擔
保後，得免為假執行。
    事實及理由
一、原告主張：被告於民國94年7 月6 日中午12時許，在高雄縣
    鳳山市五福里五福市場內，與原告因細故爭吵，被告竟共同
    基於傷害之故意聯絡，由被告甲○○以口咬、被告乙○○則
    持鐵棍毆打原告，致原告受有「右下額淤傷3 ×2 公分、右
    上臂咬痕5 ×5 公分、左上臂淤傷4 ×3 公分、左股淤傷6
    ×4 公分」等傷害。爰依民法第184 條、第185 條及第195
    條侵權行為之法律關係，請求被告連帶給付精神慰撫金新臺
    幣（下同）10萬元，及自附帶民事起訴狀繕本送達翌日起至
    清償日止，按年息5 ％計算之利息等語。
二、被告甲○○、乙○○則均以：並無傷害原告，原告請求並無
    依據等語，資為抗辯，聲明請求判決駁回原告之訴。
三、按附帶民事訴訟之判決，應以刑事訴訟判決所認定之事實為
    據，刑事訴訟法第500 條前段定有明文。本件原告主張被告
    甲○○以口咬、被告乙○○持鐵棍毆打，致原告受有右下額
    淤傷3 ×2 公分、右上臂咬痕5 ×5 公分、左上臂淤傷4 ×
    3 公分、左股淤傷6 ×4 公分等傷害之事實，業經本院於95
    年7 月31日以95年度簡字第4007號刑事簡易判決認定事證明
    確，均依傷害罪分別判處被告甲○○有期徒刑2 月、被告乙
    ○○有期徒刑3 月在案，有該刑事判決書在卷可稽。是原告
    主張之上開事實，自堪信為真實。
四、次按因故意或過失，不法侵害他人之權利者，負損害賠償責
    任；又不法侵害他人之身體者，被害人雖非財產上之損害，
    亦得請求賠償相當之金額，民法第184 條第1 項前段、第19
    5 條第1 項前段分別定有明文。被告既分別以口咬即持鐵棍
    毆打原告成傷，自應負侵權行為損害賠償責任。原告因上開
    侮辱及傷害，精神上自受有相當之痛苦。又精神慰撫金之酌
    定，除原告人格上所受貶抑及身體上之傷害程度外，尚應審
    酌兩造之身分地位、學識經歷、財產狀況、痛苦程度等項定
    之。查本件原告已婚，育有7 歲之子女1 名，原告學歷高職
    畢業，現於市場販賣滷味為業，每月收入約10萬元，夫妻均
    無不動產。被告二人為夫妻，育有3 名子女，均已成年。被
    告甲○○國小畢業，現於市場販賣茶葉蛋為業，每月收入約
    萬餘元，有1 幢公寓房屋，無其他資產；被告乙○○國小畢
    業，於市場幫忙甲○○販賣茶葉蛋，無其他工作收入，有機
    車1 部，無其他資產等情，分據兩造陳明在卷。本院審酌原
    告雖因被告口咬、棍歐成傷，惟所受右下額、左上臂、左股
    淤傷及右上臂咬痕，傷勢尚屬輕微，身心痛苦程度並非甚鉅
    ，並參酌兩造社會地位、經濟狀況等一切情狀，認原告請求
    慰撫金10萬元，金額尚屬過高，應以3 萬元為適當。
五、從而，原告本於侵權行為法律關係，請求被告連帶給付原告
    3 萬元及自起訴狀繕本送達翌日即95年7 月18日起至清償日
    止，按週年利率5 ％計算之利息，為有理由，應予准許；逾
    此部分之請求，為無理由，應予駁回。因附帶民事訴訟準用
    刑事訴訟之規定免徵裁判費，原告聲明訴訟費用由被告負擔
    ，並無必要。又本件命被告給付之金額未逾50萬元，爰依職
    權宣告假執行。並依職權酌定相當之擔保金額，宣告被告如
    為原告預供擔保，得免為假執行。
六、本件事證已臻明確，兩造其餘攻擊防禦方法，經核與本判決
    結果不生影響，爰不一一論敘，併此敘明。
據上論結，原告之訴為一部有理由，一部無理由，依刑事訴訟法
第502 條第1 項、第2 項、第491 條第10款，民事訴訟法第389
條第1 項第5 款、第392 條第2 項，判決如主文。
中    華    民    國    95    年    7     月    31    日
                  高雄簡易庭    法  官  林柏壽
以上正本證明與原本無異。
如不服本判決，應於送達後10日內，向本院提出上訴狀。
中    華    民    國    95    年    7     月    31    日
                                書記官  林國龍


司法院資訊處製作；財團法人民間司法改革基金會備份。
